【裁判字號】    94,上訴,4085
【裁判日期】    950628
【裁判案由】    偽造文書等
【裁判全文】
臺灣高等法院刑事判決                94年度上訴字第4085號
上  訴  人
即  被  告  甲○○
選任辯護人  李在琦律師
上列上訴人因偽造文書等案件，不服臺灣台北地方法院94年度易
字第482 號，中華民國94年11月18日第一審判決（起訴案號：臺
灣台北地方法院檢察署93年度偵緝字第1668號、93年度偵字第20
531號），提起上訴，本院判決如下：
    主  文
原判決撤銷。
甲○○共同連續行使偽造私文書，足以生損害於他人，處有期徒
刑陸月，如易科罰金，以參佰元折算壹日。扣案之仿冒商標之衣
服貳拾玖件均沒收。
    事  實
一、甲○○明知如附表所示之「Black & White」及 「黑白狗圖
    形」商標（下稱黑白狗商標）業經英商詹姆斯勃查南有限公
    司向經濟部中央標準局（已改制為智慧財產局）申請核准註
    冊，嗣後移轉與英商聯合釀酒及葡萄酒廠有限公司，再授權
    日商三井物產株式會社於臺灣取得商標專用權，得使用於衣
    服及不屬別類之衣著，現仍在商標專用期間，且授權協辰股
    份有限公司（設於臺北市中山區○○○路○段1號1 樓，下稱
    協辰公司）取得臺灣地區銷售專屬代理權，且明知未經商標
    權人授權，不得擅自在同一商品使用相同或近似商標之圖樣
    ，亦曾因其妻嚴鳳英販賣仿冒「Black & White」 商標之衣
    服（外套、背心、套頭毛衣、休閒服）於民國（下同）90年
    1 月間為警查獲一事，而代為出面與協辰公司總經理施淑敏
    洽談和解事宜，復曾因林恆德違反商標法案件（臺灣桃園地
    方法院92年度易字第292 號）出面談判，亦明知日商三井物
    產株式會社未同意其使用上開商標，竟於91年3 月間成立與
    協辰公司名稱相似之協成利國際有限公司（設於臺北市○○
    區○○街11號2樓之1，下稱協成利公司），並與該公司業務
    人員李青峰（原名李清固）一同前往臺北縣八里鄉○○村○
    ○路○段376號欣萬實業有限公司（下稱欣萬公司），向不知
    情之欣萬公司負責人乙○○佯稱，協成利公司係黑白狗商標
    之代理商，並由李青峰出示印有黑白狗商標圖形、協成利國
    際有限公司、李清固及公司住址、電話、傳真號碼等文字之
    名片予乙○○，訂製附有黑白狗商標之服飾共計600 件（其
    販賣仿冒商標商品行為部分業經原審法院以92年度簡字第29
    68號判決有期徒刑4 月確定在案，而上開使用他人商標部分
    與販賣仿冒商標商品部分具有牽連犯裁判上一罪之關係，自
    為前案判決效力所及，詳如後述）。嗣乙○○誤以為協成利
    公司係黑白狗商標之代理商，乃向甲○○請求授權，甲○○
    明知自己並未取得黑白狗商標之代理權，認有機可趁，竟另
    行起意，意圖為自己不法之所有，而同意乙○○之請求並提
    出授權條件，不知情之乙○○乃將甲○○所提出之條件寫成
    「商標授權合約書」，並於91年4月9日前往協成利公司，在
    上揭協成利公司內與甲○○簽訂「商標授權合約書」，約定
    ：由協成利公司授權欣萬公司生產製造、行銷廣告，並同意
    欣萬公司使用「Black & White」 商標、品牌，類別為中央
    標準24條第40類高爾夫衫、褲、絲光棉等，欣萬公司生產數
    量產品需回報協成利公司，由協成利公司提供商標、吊牌、
    扣子等，協成利公司所提供之商標、吊牌，欣萬公司不得使
    用於非授權之商品上，違者願負法律權責，欣萬公司生產當
    季總數30﹪由協成利公司以成本價加10% 承購回，權利金以
    產品標價五折的6%計算，商標授權期間為91年8月1日至96年
    7月31日等事項，乙○○因而陷於錯誤，當場交付帳號00000
    0000號、票號FA0000000 號、付款人為八里農會、票面金額
    新臺幣（下同）20萬元、發票日91年8月31日之支票1紙予甲
    ○○，作為簽約金，且由在場之李青峰擔任見證人。嗣甲○
    ○另因向乙○○調現10萬元而將上揭20萬元支票交還乙○○
    ，以供作借款擔保。簽約後，乙○○即著手購買布料、設計
    圖樣，甲○○且與其胞弟吳信義（業已死亡）基於共同之犯
    意聯絡，擅自製作仿冒「黑白狗圖形」商標布條、鈕扣，及
    虛偽標示該服飾係日本黑與白運動服公司經英商聯合釀酒及
    葡萄酒廠有限公司授權製造之不實內容屬私文書之吊牌等物
    ，並陸續交與乙○○使用於其所生產之服飾上，而連續行使
    偽造之私文書，足以生損害於日商三井物產株式會社及協辰
    公司，乙○○亦依約回報欲生產數量由甲○○簽認，準備大
    量製造附有黑白狗商標之服飾，而於同一商品，使用相同註
    冊商標。乙○○於同年8、9月間，將第一批生產之上開服飾
    約3、40 件販售與不知情而任職於飛懋實業有限公司（設臺
    北縣中和市○○路240巷3弄2號2樓，以下簡稱飛懋公司）之
    經理劉明傑，劉明傑復將購得之服飾託由名人高爾夫事業股
    份有限公司（設臺北市○○區○○路395號1樓，以下簡稱名
    人公司）吉林門市之職員許志雄販售（劉明傑、許志雄二人
    均經檢察官為不起訴處分確定）。嗣於同年10月28 日下午2
    時30分許，許志雄在名人公司吉林門市陳列販賣上開仿冒服
    飾，為警當場查獲，並扣得仿冒服飾計29件，始循線查知上
    情。
二、案經乙○○訴由臺北市政府警察局中正第二分局報請臺灣臺
    北地方法院檢察署檢察官偵查起訴。
    理  由
一、訊據上訴人即被告甲○○固坦承曾與李青峰一同前往欣萬公
    司，向乙○○訂製附有黑白狗商標之服飾共計600 件，並於
    91年4月9日與乙○○簽訂上揭「商標授權合約書」，及收取
    乙○○所交付之上揭支票等情，但矢口否認有何行使偽造私
    文書、詐欺取財及違反商標法之犯行，辯稱：伊並未製造任
    何仿冒黑白狗商標之商品，先前600 件衣服是李青峰個人所
    訂製，與協成利公司無關，而協辰公司負責人施懿芳（即證
    人施淑敏）於90年11月份確實有口頭同意其籌備合作事宜，
    她也知道伊製作樣版用之吊牌、商標、釦子等，伊從未告訴
    乙○○伊有代理權，乙○○當時也明知其無代理權，是乙○
    ○寫企劃及商標授權合約書來找伊合作，乙○○當時是怕別
    人搶生產，所以先拿合約來簽，伊只是中間人，幫乙○○去
    和協辰公司談，所以「商標授權合約書」才會記載「經兌現
    後，本合約才生效」之字言，乙○○所開20萬元支票係為與
    協辰公司負責人施懿芳談授權用的，91年8 月份協辰公司負
    責人施懿芳說日本公司不同意，所製作的東西不能在外面販
    賣，伊有打電話通知乙○○，伊就將20萬元支票歸還給乙○
    ○，那張20萬元支票並不是如乙○○所說是為抵押借款而交
    給他，如果係伊向乙○○借10萬元而將該張支票交給乙○○
    抵押，那在10月份客票兌現後，乙○○就應將該張20萬元支
    票歸還伊，但乙○○並沒有如此做，且合約書已明白記載支
    票兌現後，契約才生效，乙○○交付的支票既然沒有兌現，
    契約根本不生效，事後乙○○將其所做的衣服拿出去賣，伊
    並不知道，那是乙○○個人的行為，與伊無關，且乙○○要
    伊簽確認書等所有動作都僅是籌備過程，乙○○向伊弟弟吳
    信義取得之吊牌、鈕扣、商標等係為打樣版給黑白狗公司看
    ，那些吊牌、鈕扣、商標如果未得到授權，是可以銷燬，本
    件係乙○○自己生產、販賣出事才推到伊身上；又本案與前
    案（原審法院93年簡上字第35號違反商標法）有連續犯裁判
    上一罪關係，為既判力所及，應為免訴判決云云。
二、惟查：
  (一)如附表所示之「Black & White」 及「黑白狗圖形」商標係
    英商詹姆斯勃查南有限公司向經濟部中央標準局申請核准註
    冊，嗣移轉與英商聯合釀酒及葡萄酒廠有限公司，再授權日
    商三井物產株式會社於臺灣取得商標專用權，得使用於衣服
    及不屬別類之衣著，案發時仍在商標專用期間，且經日商三
    井物產株式會社授權協辰公司取得臺灣地區銷售專屬代理權
    等事實，有商標註冊簿、代理授權同意書中、英文版等影本
    在卷可稽（見92年度偵字第4536號卷第19至89頁），堪信屬
    實。
  (二)被告前因其妻嚴鳳英販賣仿冒「Black & White」 商標之衣
    服於90年1 月間為警查獲乙節，而代為出面與協辰公司總經
    理施淑敏洽談和解事宜，復因林恆德侵害黑白狗商標案件（
    臺灣桃園地方法院92年度易字第292 號）代為出面與協辰公
    司交涉，業經證人施淑敏於原審結證在卷（見原審卷(二)第16
    至第19頁），並有其所提出之臺灣台北地方法院90年度簡字
    第2010號判決、臺灣桃園地方法院92年度易字第292 號刑事
    傳票在卷可稽，被告亦自承嚴鳳英為其太太無誤，且被告於
    原審亦多次提及為了黑白狗商標的事曾與證人施淑敏碰面，
    雖被告辯稱是為了談商標授權的事，不是為了談和解的事，
    然此除經證人施淑敏作證外，證人陳璟志警員於原審法院93
    年度簡上字第35號案結證稱：伊辦過被告很多違反商標法的
    案件，他出面但不見得都是他負責，承辦過被告侵害黑白狗
    商標的案件應該有超過3 件，與協辰公司聯絡是因為商標法
    案件，伊介紹被告與協辰公司談和解是被告要求的等語（見
    93年度偵緝字第1668號卷第31、32頁），足見被告所辯與事
    實不符，不足採信。是被告於90年1 月間即已知悉黑白狗商
    標為日商三井物產株式會社在臺灣取得商標專用權，得使用
    於衣服及不屬別類之衣著，現仍在商標專用期間，並授權協
    辰公司在臺灣地區代理銷售黑白狗商標商品無誤。
  (三)再告訴人乙○○係因被告於91年3 月間，與證人李青峰一起
    至其經營之欣萬公司訂製附有黑白狗商標之服飾600 件而認
    識被告，且當時李青峰曾出示印有黑白狗商標圖樣、協成利
    國際有限公司、李清固及公司住址、電話、傳真號碼等文字
    之名片予乙○○等情，業經證人乙○○結證在卷，並有其提
    出之名片影印本1 張在卷可稽（見93年度偵緝字第1668號卷
    第46頁），而證人李青峰亦於原審結證稱：伊有與被告一起
    去找過乙○○，我們去找他買衣服，伊知道沒有得到黑白狗
    公司的授權，也知道沒有授權就不可以委託他人製造黑白狗
    的產品，伊不知道甲○○有無黑白狗的商標權，伊在協成利
    公司做業務，老闆是甲○○，吊牌、扣子、商標是甲○○交
    代他弟弟吳信義拿給伊的，甲○○有告訴伊說這些衣服不能
    拿到日系百貨公司賣，因為伊做業務的，要推展業務，所以
    伊的名片當然要有黑白狗商標的圖樣出現，因為甲○○那時
    候在和公司談，他說他可能會拿到黑白狗公司的授權，伊先
    印名片，那六百件衣服是用公司名義簽的等語（見原審卷(一)
    第64至71頁），堪信告訴人所稱係因為被告先前與李青峰一
    起去欣萬公司，以協成利公司名義訂製附有黑白狗商標之服
    飾600 件，而相信被告所經營的協成利公司已取得黑白狗商
    標之代理權等語屬實，至可採信。
  (四)又被告於91年4月9日，在上揭協成利公司內與告訴人乙○○
    簽訂上揭「商標授權合約書」，約定上揭事項及收取上揭支
    票1 張等情，除據被告自承在卷，並經證人乙○○於原審及
    本院結證在卷，並有「商標授權合約書」附卷在卷可稽，且
    其等所述核與「商標授權合約書」所載之內容相符，堪認此
    事實為真。
  (五)查上揭「商標授權合約書」之內容，從未論及其所經營之協
    成利公司尚未取得黑白狗商標之代理權，亦未記明其係代欣
    萬公司洽談黑白狗商標授權事宜，而是明確記載授權欣萬公
    司生產製造、行銷廣告、同意使用「Black & White」 商標
    ，更記載權利金以標價五折的6%為欣萬公司給付協成利公司
    金額；更甚者，被告更將印有黑白狗商標之吊牌、扣子、商
    標提供予乙○○，乙○○於91年8月2日提出生產明細予被告
    ，被告仍在明細表上簽名確認，並在明細表上書寫編號（指
    吊牌編號），被告此等行為確足以使一般人認為其是黑白狗
    商標之代理人，故認告訴人指述被告向其佯稱協利成公司是
    黑白狗商標之代理人，屬可採信。又被告辯稱其係為製作樣
    品予協辰公司，所以才將黑白狗商標吊牌、扣子、商標交予
    乙○○（吊牌、扣子、商標均為協成利公司製作，並由被告
    交予乙○○等情，業據被告原審自承在卷（見原審卷(一)第61
    頁），然依被告所交付之數量達數百件份量，此與一般製作
    樣品僅需製作數件之情形明顯不符，足見其目的顯非僅為製
    作樣品。況乙○○陳報給被告簽認之明細表，乃乙○○依上
    揭「商標授權合約書」之約定陳報其欲生產之數量，並請求
    被告提供如明細表所示數量之吊牌、扣子、商標，以供其製
    作衣服，被告尚於91年8月2日簽認，此業據證人乙○○於原
    審結證明確，並有生產明細表附卷可據（告訴人於本院審理
    時提出附卷），足見被告所辯係為供做樣品而交付吊牌、扣
    子、商標與乙○○云云，顯與事實不符，不足採信。
  (六)再協辰公司僅取得日商三井物產株式會社授權在臺灣地區經
    銷黑白狗商標之產品，並未取得黑白狗商標專用權，無權將
    黑白狗商標授權與他人使用一節，此業據證人施淑敏於原審
    結證在卷，衡情被告既未取得日商三井產物株式會社之授權
    ，其自不可以隨意表示授權他人製造、廣告行銷「Black &
    White」 商標商品，更無權去製作黑白狗商標之吊牌、扣子
    、商標，其竟與告訴人乙○○簽訂上揭「商標授權合約書」
    ，並將未經授權之吊牌、扣子、商標等物交予乙○○使用，
    其有使不知情之乙○○於同一商品，使用相同註冊商標（黑
    白狗商標）之故意甚明；又被告成立之協成利國際有限公司
    ，其公司名稱中「協成」二字與協辰公司之發音相近，易生
    混淆，且輔以黑白狗圖形之商標附於名片之上，亦極易使人
    誤信，益見其具不法所有意圖，故被告上揭所辯與乙○○簽
    約時，僅是籌備階段，伊是中間人，幫乙○○與協辰公司負
    責人施懿芳談商標授權的事，支票是要與協辰公司談商標授
    權使用云云，顯為事後卸責之詞，不足採信。
  (七)又被告取得乙○○交付之上揭20萬元支票後，於不詳之時間
    持客票向乙○○調現新台幣10萬元一節，業經證人乙○○結
    證在卷，並有經被告背書之支票號碼DC0000000 號之支票影
    本1 份在卷可稽，被告對此亦不否認，堪認此為真實。告訴
    人乙○○稱被告於借款當時，將上開20萬元之支票交予他供
    作擔保一節，雖為被告所否認，然告訴人乙○○與被告並非
    舊識，僅因為代理被告所稱已取得黑白狗商標代理權之商品
    而與被告簽約時始相識，且其已交付被告1 張20萬元支票，
    豈可能會在無任何擔保之情形下再無償貸與被告10萬元呢？
    又雖告訴人於該客票兌現後，未將上揭20萬元支票交付予被
    告，惟佐以客票兌現不久即發生仿冒商標之糾紛，乙○○並
    因而受有損害，其未將所簽發之上揭20萬元支票返還被告，
    實乃自救之舉。又被告與乙○○雖於契約上明訂支票兌現為
    契約生效要件，惟佐以乙○○已開發生產線、投入資金購料
    生產，及乙○○將生產明細表依約交予被告簽認，被告亦於
    該支票發票日（91年8月31日）前即91年8月2 日簽認，並交
    付之仿冒黑白狗商標之吊牌、鈕釦及商標等物品供乙○○使
    用縫製衣服，其兩造均已依約履行，是該契約是否仍有以告
    訴人所交付之20萬元支票兌現為契約生效要件，自屬存疑。
    是尚難以支票未兌現、契約不生效為被告並無不法所有意圖
    之判斷，且告訴人既已依被告簽認之明細表及被告交付之仿
    冒黑白狗商標之吊牌、鈕釦及商標等物品縫製衣服，被告稱
    其不知情，顯為事後卸責之詞，不足採信。
  (八)告訴人乙○○於91年8、9月間，將第一批生產之上開服飾約
    3、40 件販售與不知情而任職於飛懋公司之經理劉明傑，劉
    明傑復將購得之服飾託由名人公司吉林門市之職員許志雄販
    售，嗣於同年10月28日下午2時30 分許，許志雄在名人公司
    吉林門市陳列販賣上開仿冒服飾，為警當場查獲等情，已據
    證人乙○○於原審、證人劉明傑於偵查時分別證述在卷，並
    有扣案仿冒黑白狗商標衣服29件可證，而扣案之黑白狗商標
    衣服29件，其商標、吊牌、鈕扣均係被告公司所製作，已據
    其於原審自承不諱（見原審卷第61頁），且均屬仿品，亦據
    協辰公司經理謝美娟於警詢及偵查中指認明確（見臺北市政
    府警察局內湖分局第00000000000 號警詢卷第16頁、92年度
    偵字第4536號卷第13頁），可堪認此等事實屬實。據此，被
    告使不知情之乙○○於同一商品，使用相同於已註冊之黑白
    狗商標之事實，亦足堪認定。
  (九)被告未取得黑白狗商標之代理權，自無權授權他人製造、廣
    告行銷及使用「Black & White」 商標，竟向告訴人乙○○
    佯稱協成利公司為黑白狗商標之代理人，並與乙○○經營之
    欣萬公司簽訂上揭「商標授權合約書」，並約定權利金給付
    及收取簽約金20萬元支票1 張，其有為自己不法所有之意圖
    甚明。又據卷附被告交付予乙○○之偽造吊牌上有虛偽標示
    該服飾係日本黑與白運動服公司經英商聯合釀酒及葡萄酒廠
    有限公司授權製造之不實內容（見92年度偵字第4536號卷第
    17、18頁），屬私文書之性質，而該吊牌被告交付偽造吊牌
    之行為，足以生損害於日商三井物產株式會社及協辰公司，
    故其偽造進而行使偽造私文書之行為，亦堪認定。
  (十)又本案上開論罪部分，係被告誆稱為具有商標專用權之人，
    與乙○○締約由呂某生產黑白狗商標服飾，呂某陷於錯誤而
    與之簽約並生產商品，且由被告提供仿冒商標之吊牌、鈕釦
    、商標布條等，被告所為係利用不知情乙○○於同一商品使
    用相同之註冊商標並販賣，被告從中收取權利金，核與前案
    係由被告自行進貨販賣之犯罪態樣已有所不同，再本件被告
    之犯罪時間為91年4月迄8 月間，而前案之犯罪時間為92年3
    月中旬起至同年4月7 日止，前後相距達7月之久，其犯罪時
    間尚非緊接，況被告於前案準備程序時亦自承前案與乙○○
    無關之情（見93年度偵緝字第1668號卷第11頁），兩案顯係
    犯意各別，難謂係基於概括犯意所為，而有連續犯裁判上一
    罪之關係，是被告所辯本案與前案有連續犯裁判上一罪關係
    ，為既判力所及，應為免訴判決云云，尚非有據，自難採信
    。
  (十一)綜上所述，本件事證已臻明確，被告犯行已堪認定，應依法
    論科。又證人即協辰公司總經理施淑敏就被告與其有無洽談
    商標權代理之事，已於原審證述明確，被告請求再傳喚就上
    開事實調查，核無必要，附此敘明。
三、按被告行為後，商標法已於92年5 月28日修正公布，並於同
    年11月28日生效；其中關於仿冒商標行為之刑事處罰，由商
    標法第62條改列至同法第81條，惟刑度並未變更，依刑法第
    2條第1項前段，應適用裁判時之修正後商標法。核被告所為
    ，係犯刑法第339條第1項之詐欺取財罪、刑法第216 條、第
    210條之行使偽造私文書、修正後商標法第81條第1款仿冒商
    標罪、第82條之販賣仿冒商標商品罪。其偽造私文書之低度
    行為，為行使之高度行為所吸收，不另論罪。被告於原審供
    承吊牌及鈕釦由其公司製作，並由其胞弟吳信義交付，再參
    以證人李青峰之證言，堪認本件乙○○使用之仿冒商標商品
    之吊牌、鈕釦及商標等物亦來自吳信義，足認被告與吳信義
    之間就行使、偽造私文書及侵害商標權之犯行，有犯意之聯
    絡，均為共同正犯。被告利用不知情之乙○○製造附有黑白
    狗商標之衣服，而於同一商品使用相同之註冊商標，係間接
    正犯。被告交付屬私文書性質之黑白狗商標吊牌交付與乙○
    ○而行使，乙○○繼將掛有仿冒黑白狗商標之吊牌之衣服先
    後賣予劉明傑，再託許志雄轉售與不特定客人，雖屬間接正
    犯，惟被利用者間之移轉行使與被告自行行使無異，因先後
    多次之時間緊接，所犯為構成要件相同之罪，顯係基於概括
    之犯意反覆為之，為連續犯，應依刑法第56條之規定以一罪
    論，並依法加重其刑。又被告所犯連續行使偽造私文書之行
    為，雖未經檢察官提起公訴，惟此部分與起訴之其餘三罪部
    分，有牽連犯之裁判上一罪關係，且原審檢察官於原審已以
    言詞補充被告此部分之犯行，自得一併加予審酌。被告所犯
    上開四罪，有手段（方法）、目的之牽連關係，應依刑法第
    55條之規定，從較重之連續行使偽造私文書罪處斷。
四、原審對被告予以論罪科刑，固非無見，惟查：原審僅於事實
    欄內認被告所交付與乙○○使用之仿冒之黑白狗商標之吊牌
    ，屬私文書性質，惟並未認定其內容究係表示何種用意之證
    明，復未論處被告擅自製作仿冒之黑白狗商標之吊牌之偽造
    私文書之行為，顯有未洽。被告上訴仍執陳詞，否認犯罪，
    雖無理由，然原判決既有上開可議之處，自應由本院撤銷改
    判。爰審酌被告貪圖不法利益，仿冒使用他人註冊之商標，
    侵害他人商標專用權，對消費者造成混淆而破壞交易秩序，
    犯後飾詞圖卸，未見有悔改之意，並參酌其犯罪情節及手段
    、查獲仿冒商標商品數量、被害人所受損害等一切情狀，量
    處有期徒刑六月，並諭知易科罰金之折算標準，以示懲儆。
    至扣案之仿冒商標衣服共29件，不問屬於被告與否，均應依
    修正後商標法第83條之規定，予以宣告沒收。又扣案之衣服
    29件上均有被告所偽造之吊牌，因該些吊牌已掛於衣服而一
    併沒收，故不另為沒收之諭知；至被告所交付予乙○○之其
    餘偽造之吊牌，業經乙○○於原審證稱均已丟棄而不存在，
    故不另為沒收之諭知。
五、公訴意旨另以：被告甲○○明知如附表所示之「Black & Wh
    ite」 及「黑白狗圖形」商標業經英商詹姆斯勃查南有限公
    司向經濟部中央標準局申請核准註冊，嗣後移轉與英商聯合
    釀酒及葡萄酒廠有限公司，再授權日商三井物產株式會社於
    臺灣取得商標專用權，得使用於衣服及不屬別類之衣著，現
    仍在商標專用期間，又授權協辰公司取得臺灣專屬銷售代理
    權，且明知未經商標權人授權，不得擅自在同一商品使用相
    同或近似商標之圖樣，竟於91年間某日，與協成利公司業務
    李清固一同前往欣萬公司，向不知情之欣萬公司負責人乙○
    ○佯稱，協成利公司係黑白狗商標之代理商，並出示公司業
    務人員李清固印有黑白狗商標之名片，訂製附有黑白狗商標
    之服飾共計600 件，乙○○於同年2月至4月間某日交貨後，
    甲○○則於不詳時地陳列販售上開仿冒服飾，而認被告尚涉
    犯商標法第81條第1 款及同法第82條之罪嫌等語。公訴人認
    被告有此部分之犯行，係以告訴人乙○○之指述、證人李青
    峰之證述，及告訴人所提出之訂購合約書等為其論據。訊據
    被告雖矢口否認向乙○○所經營之欣萬公司訂製600 件仿冒
    黑白狗商標之衣服，辯稱：縱有此情，亦與被告所犯已判決
    確定之前案（即原審法院93年度簡上字第35號）之犯罪事實
    ，有連續犯之裁判上一罪之關係，為該案之既判力所及，應
    為免訴判決云云。經查：
  (一)依證人李青峰及證人李光倫於原審證述，被告既係協成利公
    司之負責人，證人李青峰為協成利公司之業務人員，被告與
    李青峰一起前去欣萬公司訂購仿冒黑白狗商標之衣服600 件
    ，而證人李青峰所出示之名片不但印有協成利公司名稱，尚
    印有黑白狗圖形之商標，被告對此名片內文字實難諉為不知
    ，且該600 件衣服又係以協成利公司名義訂購，被告辯稱非
    協成利公司所訂購，顯與常情有違，不足採信。
  (二)又被告於92年4月7日下午2時45 分許，在台北市大安區○○
    ○路三八二號店面內（無店招）為警查獲販賣仿冒黑白狗商
    標之Ｔ恤32件、長褲6 件、夾克10件（以下簡稱前案），經
    原審法院以92年度簡字第2968號判決判處有期徒刑4 月，經
    檢察官提起上訴，並由原審法院以93年度簡上字第35號判決
    駁回上訴確定，而該判決誤認被告於前案販賣之衣服與本案
    600 件衣服無關，非屬連續犯之裁判上一罪關係而退併辦，
    檢察官因而有本件之起訴。
  (三)前案與本案扣案之仿冒黑白狗商標衣服，並無重複之樣式，
    業經原審勘驗明確，並有勘驗筆錄在卷可按（見93年度偵字
    第20531 號卷第24至26頁），復據證人乙○○於原審當庭自
    前案之仿冒黑白狗商標衣服中找出9 件為其所製造之衣服，
    並稱係協成利公司訂購之600 件衣服中的一部份，而被告甲
    ○○於偵查時亦稱：93年度簡上字第35號判決與這600 件有
    關，因為有拿幾件衣服放在店裡賣，被查獲的衣物就是這6
    00件中的其中幾件等語，足見前案扣案之仿冒黑白狗商標衣
    服中確有部分為本件乙○○所製作之600 件仿冒黑白狗商標
    衣服，則公訴人所稱被告販賣600 件仿冒黑白狗商標衣服之
    行為，因本件此部分起訴之犯罪事實在前案92年4月7日犯罪
    時間之前，應已為前案確定判決效力所及。而被告利用不知
    情之乙○○製造附有黑白狗商標之衣服，而於同一商品使用
    相同之註冊商標之行為，因與被告販賣仿冒黑白狗商標衣服
    之行為間有手段、目的之牽連關係，屬裁判上一罪關係，故
    認公訴人所指被告利用不知情之乙○○製造附有黑白狗商標
    之衣服600件，並進而販賣之行為（犯商標法第81條第1款及
    同法第82條之罪）已為前案確定判決效力所及，原應為免訴
    判決，但公訴人認被告所犯此部分之犯行，與前開以起訴之
    行為間，分別有連續犯、牽連犯之裁判上一罪關係，故不另
    為免訴判決之諭知。
據上論斷，應依刑事訴訟法第369條第1項前段、第364條、第299
條第1項前段，修正後商標法第81條第1款、第82條、第83條，刑
法第2條第1 項前段、第11條前段、第28條、第56條、第216條、
第210條、第339條第1項、第55條、第41條第1項前段，罰金罰鍰
提高標準條例第1條前段、第2條，判決如主文。
本案經檢察官林炳雄到庭執行職務。
中    華    民    國    95    年    6     月    28    日
                  刑事第10庭    審判長法  官  劉景星
                                      法  官  陳博志
                                      法  官  李春地
以上正本證明與原本無異。
如不服本判決，應於收受送達後十日內向本院提出上訴書狀，其
未敘述上訴之理由者並得於提起上訴後十日內向本院補提理由書
（均須按他造當事人之人數附繕本）。
                                      書記官  蘇秋
中    華    民    國    95    年    7     月    4     日
附錄：本案論罪科刑法條全文
修正後商標法第81條第1款：
未得商標權人或團體商標權人同意，有下列情形之一者，處三年
以下有期徒刑、拘役或科或併科新臺幣20萬元以下罰金：
一  於同一商品或服務，使用相同之註冊商標或團體商標者。
修正後商標法第82條：
明知為前條商品而販賣、意圖販賣而陳列、輸出或輸入者，處一
年以下有期徒刑、拘役或科或併科新臺幣5萬元以下罰金。
中華民國刑法第216條：
（行使偽造變造或登載不實之文書罪）
行使第 210 條至第 215 條之文書者，依偽造、變造文書或登載
不實事項或使登載不實事項之規定處斷。
中華民國刑法第210條：
（偽造變造私文書罪）
偽造、變造私文書，足以生損害於公眾或他人者，處 5 年以下有
期徒刑。
中華民國刑法第339條第1項：
（普通詐欺罪）
意圖為自己或第三人不法之所有，以詐術使人將本人或第三人之
物交付者，處5年以下有期徒刑、拘役或科或併科1千元以下罰金
。


司法院資訊處製作；財團法人民間司法改革基金會備份。
